【裁判字號】    92,易,237
【裁判日期】    921022
【裁判案由】    毒品危害防制條例
【裁判全文】
臺灣宜蘭地方法院刑事判決                          九十二年度易字第二三七號
    公  訴  人  臺灣宜蘭地方法院檢察署檢察官
    被      告  甲○○
右列被告因違反毒品危害防制條例案件，經檢察官提起公訴（九十二年度毒偵字第四
二四號），本院判決如左：
    主  文
甲○○施用第二級毒品，累犯，處有期徒刑陸月，如易科罰金，以佰元折算壹日。
    事  實
一、甲○○前因違反槍砲彈藥刀械管制條例案件，經本院於民國八十九年六月九日以
    八十九年度宜簡字第一一一號刑事判決判處有期徒刑二月確定，於八十九年九月
    五日易科罰金執行完畢。甲○○另因施用第二級毒品安非他命（下稱安非他命）
    案件，先後二次經觀察、勒戒後，均認無繼續施用毒品傾向，業由臺灣宜蘭地方
    法院檢察署檢察官於八十七年十二月十五日以八十七年度偵字第二八二八號、於
    八十九年八月二十八日以八十九年度毒偵字第七四○、八四六號不起訴處分確定
    ；又因施用安非他命案件，經本院以九十年度毒聲字第四六六號裁定令入戒治處
    所施以強制戒治，而該次施用毒品犯行，經本院於九十年九月十七日以九十年度
    易字第四六六號刑事判決判處有期徒刑六月，於九十年十月十五日確定，甲○○
    於強制戒治期滿後，上開有期徒刑部分經本院於九十一年十月八日九十一年度聲
    字第六七六號裁定免除刑之執行。詎甲○○猶不知悔改，復基於施用安非他命之
    犯意，於九十二年一月二十三日下午三時十二分許往前回溯九十六小時內某日時
    ，在不詳處所施用安非他命一次，嗣為警九十二年一月二十三日通知其接受尿液
    定期調驗，於同日下午三時十二分許採集其尿液送鑑定之結果，呈安非他命陽性
    反應，始知悉上情。
二、案經宜蘭縣警察局礁溪分局報請臺灣宜蘭地方法院檢察署檢察官偵查起訴。
    理  由
一、訊據被告甲○○矢口否認有右揭施用毒品犯行，並辯稱：伊沒有施用毒品，當天
    係警方通知伊去採尿，如果有施用毒品伊怎麼可能去接受採尿，伊認為係服用感
    冒藥所以尿液才會呈毒品陽性反應云云。然查：被告於九十二年一月二十三日下
    午三時十二分許，經警採集其尿液送請慈濟大學濫用藥物檢驗中心鑑定之結果，
    呈安非他命陽性反應，有列管毒品人口尿液檢體採集送驗紀錄表，及慈濟大學濫
    用藥物檢驗中心出具之檢驗總表各一紙附卷可稽。而因被告尿液係經慈濟大學濫
    用藥物檢驗中心先以酵素免疫分析法初步檢驗，再以氣相層析質譜儀分析法確認
    有毒品反應，且以氣相層析質譜儀之方法作藥物及其代謝產物之定性及定量分析
    檢驗者，因其原理係檢品經氣化後，通過層析管分離純化，再將純化後的成分循
    序送入質譜儀做個別的鑑定，因質譜儀所測定之圖譜，在化學上被公認具有指紋
    特性，故可據以完全判定該檢品係為何種化合物。按諸安非他命存於人體內之時
    間，固因吸食或施用量之多寡、個人體質、年齡之不同而有差異，惟一般而言，
    最長可能不會超過四日（即九十六小時），有行政院衛生署藥物食品檢驗局八十
    一年二月八日（八一）藥檢壹字第○○一一五六號函為憑。再本院將被告辯稱服
    用所庭呈之感冒藥水二瓶、藥粉一包送請法務部調查局鑑定之結果，認「送驗藥
    液二瓶及藥物一包經檢驗結果均無安非他命及甲基安非他命成分，人體服用送驗
    檢品後所採尿液以氣相層析質譜儀檢驗不會呈安非他命及甲基安非他命偽陽性反
    應」，有該局九十二年八月七日調科壹字第九二六二六一一五五○號檢驗通知書
    一紙在卷可稽。綜據上述，被告既係於前開時、地經警採尿送驗，且其尿液經鑑
    定呈安非他命之陽性反應，足認被告於九十二年一月二十三日下午三時十二分許
    為警採尿時往前回溯九十六小時內某日時，應有在不詳處所施用過安非他命一次
    屬實。再被告前因施用安非他命案件，先後二次經觀察、勒戒後，均認無繼續施
    用毒品傾向，業由臺灣宜蘭地方法院檢察署檢察官於八十七年十二月十五日以八
    十七年度偵字第二八二八號、於八十九年八月二十八日以八十九年度毒偵字第七
    四○、八四六號不起訴處分確定；又因施用安非他命案件，經本院以九十年度毒
    聲字第五六六號裁定令入戒治處所施以強制戒治，而該次施用毒品犯行，經本院
    於九十年九月十七日以九十年度易字第四六六號刑事判決判處有期徒刑六月，於
    九十年十月十五日確定，甲○○於強制戒治期滿後，上開有期徒刑部分經本院於
    九十一年十月八日九十一年度聲字第六七六號裁定免除刑之執行，有前開八十七
    年度偵字第二八二八號、八十九年度毒偵字第七四○、八四六號不起訴處分書二
    份、本院九十年度易字第四六六號刑事判決書電腦查詢資料、本院九十一年度聲
    字第六七六號裁定書、臺灣高等法院被告全國前案紀錄表等件附卷可參。本件事
    證明確，被告前開所辯，顯係卸責之詞，不足採信，其犯行洵堪認定，應依法論
    科。
二、核被告甲○○所為，係犯毒品危害防制條例第十條第二項施用第二級毒品罪。而
    其施用毒品前所持有第二級毒品之低度行為，業已為施用毒品之高度行為所吸收
    ，不另論罪。末查，被告前因違反槍砲彈藥刀械管制條例案件，經本院以於八十
    九年六月九日以八十九年度宜簡字第一一一號刑事判決判處有期徒刑二月確定，
    於八十九年九月五日易科罰金執行完畢，有前開臺灣高等法院被告全國前案紀錄
    表在卷可資佐憑，其於有期徒刑執行完畢後五年內再犯法定刑有期徒刑以上之右
    罪，應依刑法第四十七條累犯之規定，加重其刑。爰審酌被告歷經毒品危害防制
    條例觀察、勒戒及強制戒治等程序助其戒除毒癮後，不但未見成效，竟再犯本件
    施用毒品犯行，顯見其已無法依憑己力拔除毒癮，並就被告施用之次數、犯罪後
    之態度等一切情狀，量處如主文所示之刑，並諭知易科罰金之折算標準，以資警
    懲。
據上論斷，應依刑事訴訟法第二百九十九條第一項前段，毒品危害防制條例第十條第
二項、刑法第十一條前段、第四十七條、第四十一條第一項前段，罰金罰鍰提高標準
條例第二條判決如主文。
本案經檢察官賴慶祥到庭執行職務
中      華      民      國    九十二    年      十      月    二十二    日
                                  臺灣宜蘭地方法院刑事第三庭
                                      審判長法  官  林  惠  玲
                                            法  官  郭  顏  毓
                                            法  官  辜  漢  忠
右正本證明與原本無異。
如不服本判決，應於判決送達後十日內向本院提出上訴狀。（應附繕本）
                                            書記官  林  秀  麗
中      華      民      國    九十二    年      十      月    二十三    日
附錄本案論罪科刑法條全文
毒品危害防制條例第十條第二項
施用第二級毒品者，處三年以下有期徒刑。


司法院資訊處製作；財團法人民間司法改革基金會備份。
